【裁判字號】    97,訴,1268
【裁判日期】    980218
【裁判案由】    重利等
【裁判全文】
臺灣新竹地方法院刑事判決              97年度訴字第1268號
    公  訴  人  臺灣新竹地方法院檢察署檢察官
    被      告  辛○○
                          3號.
    被      告  丙○○
                          號
    被      告  己○○
                          號
上列被告因重利等案件，檢察官提起公訴（96年度偵字第6628號
、97年度偵字第8140號）後，聲請進行協商程序，本院同意進行
協商程序而為判決如下：
    主  文
辛○○犯連續重利罪，處有期徒刑陸月，如易科罰金，以銀元
佰元即新臺幣玖佰元折算壹日；減為有期徒刑月，如易科罰金
，以銀元佰元即新臺幣玖佰元折算壹日。
丙○○犯重利罪，處有期徒刑肆月，如易科罰金，以新臺幣壹仟
元折算壹日。扣案之款項借用證壹本、帳本壹本、空白本票壹本
、現金肆萬伍仟貳佰元及捌萬捌仟元、球棒壹支均沒收。
己○○犯恐嚇危害安全罪，處有期徒刑肆月，如易科罰金，以新
臺幣壹仟元折算壹日；減為有期徒刑貳月，如易科罰金，以新臺
幣壹仟元折算壹日。扣案之空白本票貳拾貳張，均沒收。
    事實及理由
一、犯罪事實：
（一）辛○○基於重利之概括犯意，於附表編號1、2所示之時間
      、地點、方式，趁戊○○、庚○○需款急迫之情形下，連
      續借款予戊○○、庚○○，藉以取得與原本顯不相當之重
      利。
（二）丙○○基於重利之犯意，於附表編號3所示之時間、地點
      、方式，趁丁○○於民國96年10月間，因其丈夫整修公墓
      祖墳積欠李賢魁材料及工資錢而需款急迫之情形下，借款
      予丁○○，藉以取得與原本顯不相當之重利。
（三）己○○受辛○○委託，以收取欠款之半數為代價，向庚○○、戊○○等人催討借款，己○○遂經常前往庚○○住處
      附近噴漆及懸掛「庚○○欠錢不還、社會敗類、人神共憤
      」等字樣之布條，或灑冥紙等方式騷擾。己○○另於96年
      2月、3月間，基於恐嚇之犯意，在新竹縣芎林鄉○○村○○路206巷21號，對庚○○父親劉盛彥恫稱：「不還錢要
      斷哪隻手哪隻腳還不知道」、「庚○○再不還錢對全家不
      利」等語，致劉盛彥心生畏懼。
（四）案經新竹縣政府警察局竹東報告臺灣新竹地方法院檢察署
      檢察官偵查起訴。
二、證據：
（一）犯罪事實一（一）部分：
     1.被告辛○○於偵查中之自白及本院準備程序中自白認罪
       。
     2.被害人戊○○於警詢、偵查中之證述。
     3.扣案戊○○簽發之本票（票據號碼：644687號、面額5
       萬元）1紙。
     4.被害人庚○○於警詢中之證述。
     5.證人劉盛彥於警詢、偵查中之證述。
     6.扣案庚○○簽發之本票（票據號碼：133978號、面額100
       萬元）1紙、借據1紙。
（二）犯罪事實一（二）部分：
     1.被告丙○○於偵查中之自白及本院準備程序中自白認罪
       。
     2.被害人丁○○於警詢、偵查中之證述。
     3.扣案丁○○簽發之本票（票據號碼：262627號、面額21
       萬元）、支票（票據號碼：FA0000000號、面額5萬元）
       各1紙，及房屋及土地所有權狀共3張。
     4.扣案之款項借用證1本、帳本1本、空白本票1本、現金4
       萬5200元及8萬8000元、球棒1支可資佐證。
（三）犯罪事實一（三）部分：
     1.被告己○○於警詢、偵查中之供述及本院準備程序中自
       白認罪。
     2.被害人庚○○於警詢中之指述。
     3.被害人劉盛彥於警詢、偵查中之證述。
     4.被告己○○為了催討債務而噴漆、懸掛布條之照片。
三、本件經檢察官與被告於審判外達成協商之合意且被告已認罪
    ，其合意內容為：（一）被告辛○○就起訴書犯罪事實一所
    載連續重利罪，願受有期徒刑6月之宣告，如易科罰金，以
    新臺幣900元折算1日；減為有期徒刑3月，如易科罰金，以
    新臺幣900元折算1日。（二）被告丙○○就起訴書犯罪事實
    二所載重利罪，願受有期徒刑4月之宣告，如易科罰金，以
    新臺幣1000元折算1日。扣案款項借用證1本、帳本1本、空
    白本票1本、現金4萬5200元及8萬8000元、球棒1支均沒收。
    （三）被告己○○就起訴書犯罪事實三所載恐嚇危安罪，願
    受有期徒刑4月之宣告，如易科罰金，以新臺幣1000元折算1
    日；減為有期徒刑2月，如易科罰金，以新臺幣1000元折算1
    日，扣案空白本票22張均沒收。經查，上開協商合意並無刑
    事訴訟法第455條之4第1項所列情形之一，檢察官聲請改依
    協商程序而為判決，本院爰不經言詞辯論，於協商合意範圍
    內為協商判決，合予敘明。
四、應適用之法條：修正前刑法第56條、修正前第41條第1項前
    段，刑法第2條第1項前段、第305條、第344條、第41條第1
    項前段、第38條第1項第2、3款，中華民國九十六年罪犯減
    刑條例第2條第1項第3款、第7條、第9條，刑法施行法第1條
    之1。
五、附記事項：被告乙○○、甲○○部分，另行審結。
六、本判決除有刑事訴訟法第455條之4第1項第1款、第2款、第4
    款、第6款、第7款所定情形之一，或違反同條第2項規定者
    外，檢察官與被告均不得上訴。
七、如有前項得上訴之情形，得自收受判決送達之日起10日內，
    向本院提出上訴書狀，上訴於第二審法院。
中    華    民    國    98    年    2     月    18    日
                  刑事第四庭法  官  黃美文
以上正本證明與原本無異。
中    華    民    國    98    年    2     月    19    日
                            書記官  劉亭筠
附錄本案論罪科刑法條全文：
刑法第305條：
以加害生命、身體、自由、名譽、財產之事，恐嚇他人致生危害
於安全者，處2年以下有期徒刑、拘役或3百元以下罰金。
刑法第344條：
乘他人急迫、輕率或無經驗貸以金錢或其他物品，而取得與原本
顯不相當之重利者，處1年以下有期徒刑、拘役或科或併科1千元
以下罰金。
附表：
 ┌─┬─────┬───┬───┬────┬─────┬─────┬─────┐
 │編│  時間    │地點人│被害人│借款金額│ 利息     │ 擔保     │預扣利息  │
 │號│          │      │      │        │          │          │          │
 ├─┼─────┼───┼───┼────┼─────┼─────┼─────┤
 │1 │94年9月間 │新竹縣│戊○○│15萬元  │月息10分  │15萬元本票│1萬5000元 │
 │  │          │芎林鄉│      │        │          │          │          │
 │  │          │文林村│      │        │          │          │          │
 │  │          │文山路│      │        │          │          │          │
 │  │          │174巷 │      │        │          │          │          │
 │  │          │17    │      │        │          │          │          │
 ├─┼─────┼───┼───┼────┼─────┼─────┼─────┤
 │2 │94年11月28│新竹縣│庚○○│100萬元 │月息5分   │100萬元本 │5萬元     │
 │  │日        │芎林鄉│      │        │          │票        │          │
 │  │          │上山村│      │        │          │          │          │
 │  │          │文德路│      │        │          │          │          │
 │  │          │206巷 │      │        │          │          │          │
 │  │          │21號  │      │        │          │          │          │
 ├─┼─────┼───┼───┼────┼─────┼─────┼─────┤
 │3 │96年10月17│新竹縣│丁○○│7萬元   │每10天一  │21萬元本票│7000元    │
 │  │日18時許  │芎林鄉│      │        │期，每期  │土地、建物│          │
 │  │          │石潭村│      │        │7000 元   │所有權狀三│          │
 │  │          │石碧潭│      │        │          │張        │          │
 │  │          │377號 │      │        │          │          │          │
 └─┴─────┴───┴───┴────┴─────┴─────┴─────┘


司法院資訊處製作；財團法人民間司法改革基金會備份。
